# 求助陈版主，农业企业成本结转问题

提问人：蓝调的胖头鱼 时间：2012-03-13 17:50:10
同样的问题，学校的收入和成本的配比问题，放寒假暑假怎么摊成本和收入？

回答人：chenyiwei
学校寒暑假如何分摊成本的问题，类似于工业企业季节性停工期间的成本分配问题，但和农业企业的收获前成本分摊可能不同。尤其是如果相关作物是多年生的，一直处于生长状态需要管护，只是一次性收获而已。